【裁判字號】    99,易,316
【裁判日期】    990910
【裁判案由】    竊盜
【裁判全文】
臺灣花蓮地方法院刑事判決               99年度易字第316號
公  訴  人  臺灣花蓮地方法院檢察署檢察官
被      告  乙○○
上列被告因竊盜案件，經檢察官提起公訴（99年度偵字第3420號
），被告於準備程序進行中就被訴事實為有罪之陳述，經告知簡
式審判程序之旨，並聽取當事人之意見後，本院裁定由受命法官
獨任進行簡式審判程序，並判決如下：
    主  文
乙○○攜帶兇器竊盜，處有期徒刑捌月。
    事  實
一、乙○○前有竊盜、違反麻醉藥品管理條例、賭博、贓物、偽
    造文書、侵占、違反洗錢防制法、誣告、違反商業會計法、
    恐嚇取財等前案紀錄，其中曾因違反麻醉藥品管理條例案件
    ，經本院以81年度訴字第75號分別判處有期徒刑6 月及5年3
    月，應執行有期徒刑5年5月確定；又因違反麻醉藥品管理條
    例案件，經本院以81年度訴字第358號判處有期徒刑1 年6月
    確定，接續執行，嗣於民國84年1月27 日因縮短刑期假釋出
    監。惟復因違反麻醉藥品管理條例案件，經本院以84年度訴
    字第509號分別判處有期徒刑6月及5年4月，應執行有期徒刑
    5 年6月確定，並因此撤銷前開假釋於85年9月10日入監執行
    殘刑有期徒刑4年4月15日，並接續執行有期徒刑5年6月，於
    90 年9月28日假釋出監。然再於93年間另犯贓物罪，經本院
    以93年度花簡字第430號判處有期徒刑5月，如易科罰金，以
    銀元3百元折算1日確定；因犯竊盜罪，經本院以93年度簡上
    字第131號判處有期徒刑2年確定；因偽造文書案件，經本院
    以94年度花簡字第50號判處有期徒刑3 月，如易科罰金，以
    銀元3百元折算1日確定；因違反洗錢防制法案件，經本院以
    94年度簡字第18號判處有期徒刑5月，如易科罰金，以銀元3
    百元折算1日確定；前案假釋又經撤銷，於94年7月26日入監
    執行殘刑有期徒刑2年9月7 日。前開贓物、竊盜、偽造文書
    、違反洗錢防制法案件，嗣經本院以96年度聲減字第501 號
    裁定減刑後應執行有期徒刑2年6月，接續前開殘刑執行，於
    99年1月26日縮短刑期假釋出監，於99年7月13日假釋期滿，
    復因在假釋期間犯罪，再經撤銷假釋，應執行殘刑5 月又17
    日（均不致使本件構成累犯）。詎其猶不知悔改，竟意圖為
    自己不法之所有，基於竊盜之犯意，於99年6月29日凌晨4時
    許，攜帶其所有客觀上足以對人之生命、身體、安全構成威
    脅，具有危險性之活動扳手1 支，至花蓮縣花蓮市○○街與
    福建街口，以前揭活動扳手竊取車牌號碼0135-GY 號自用小
    客車（登記之車主為榮隆行即游庭，而供甲○○使用）之車
    牌2面，得手後將之改懸在其所使用之車牌號碼HC-1358號自
    用小客車上。嗣乙○○於99年7月7日2時35 分許駕駛前開自
    用小客車行經花蓮縣花蓮市○○○街時，為警察覺有異，於
    同日2時40分許，在同市○○路339號攔停查獲。
二、案經花蓮縣警察局花蓮分局報告臺灣花蓮地方法院檢察署檢
    察官偵查起訴。
    理  由
一、上揭事實，業據被告乙○○於警詢、檢察官偵訊及本院審理
    中坦承不諱，亦據證人甲○○於警詢及本院審理中證述明確
    ，並有贓物認領保管單、花蓮縣警察局花蓮分局軒轅派出所
    受理各類案件紀錄表、花蓮縣警察局車輛協尋電腦輸入單、
    失車案件基本資料詳細畫面報表、被告手繪活動扳手圖、游
    庭之媳婦李淑惠出具之證明各乙份、失竊現場及改懸0135-G
    Y號車牌之車牌號碼HC-1358號自用小客車照片共 7幀在卷可
    稽，足徵被告自白與事實相符。本件事證明確，被告犯行洵
    堪認定，應依法論科。
二、查被告為前開犯行所攜帶之活動扳手1 支，為金屬材質，外
    觀質地堅硬，倘持以朝人揮戳，客觀上足以對人之生命、身
    體、安全構成威脅，具有危險性，應屬兇器。核被告所為，
    係犯刑法第321條第1 項第3款之攜帶兇器竊盜罪。爰審酌被
    告素行不良，屢次於假釋期間犯罪，前已有多次竊盜前科，
    復在假釋期間為本件加重竊盜犯行，足徵其克制不為犯罪之
    能力薄弱，又攜帶兇器竊盜犯行，不僅造成被害人財物損失
    ，亦對人身安全構成潛在威脅，兼衡其犯罪之動機、目的、
    手段、所竊得財物為車牌2 面，及坦承犯行之態度等一切情
    狀，量處如主文所示之刑，以資儆懲。
三、被告為前開犯行所用之活動扳手1 支，雖為其所有，然並未
    扣案，被告於本院準備程序期日復自承已將之丟掉，並已不
    見，應已滅失，為免執行上之困難，爰不為沒收之諭知，附
    此敘明。
據上論斷，應依刑事訴訟法第273條之1第1 項、第299條第1項前
段，刑法第321條第1項第3款，判決如主文。
本案經檢察官龔書安到庭執行職務。
中    華    民    國    99    年    9     月    10    日
                  刑事第二庭     法  官 張宏節
以上正本證明與原本無異。
如不服本判決應於收受送達後10日內向本院提出上訴書狀，並應
敘述具體理由。其未敘述上訴理由者，應於上訴期間屆滿後20日
內向本院補提理由書(均須按他造當事人之人數附繕本)「切勿逕
送上級法院」。告訴人或被害人如對於本判決不服者，應具備理
由請求檢察官上訴，其上訴期間之計算係以檢察官收受判決正本
之日期為準。
中    華    民    國    99    年    9     月    10    日
                                 書記官
附錄本案論罪科刑法條全文：
刑法第321條第1項第3款
犯竊盜罪而有左列情形之一者，處6月以上、5年以下有期徒刑：
  三、攜帶兇器而犯之者。

司法院資訊處製作；財團法人民間司法改革基金會備份。
